臺灣基隆地方法院刑事判決　　　　　　　　 96年度訴字第8號
公　訴　人　臺灣基隆地方法院檢察署檢察官
被　　　告　甲○○
上列被告因毒品危害防制條例案件，經檢察官提起公訴（95年度
毒偵字第2335號），於本院準備程序進行中，被告就被訴之事實
為有罪之陳述，本院合議庭乃裁定由受命法官獨任依簡式審判程
序進行審理，並判決如下：
    主  文
甲○○施用第一級毒品，累犯，處有期徒刑柒月。
扣案之第一級毒品海洛因（淨重零點壹伍公克）併同難析離之塑
膠包裝袋壹只沒收銷燬之。扣案之注射針筒壹支沒收。
    事  實
一、甲○○前曾因施用第二級毒品安非他命案件，經觀察、勒戒
    後，認無繼續施用毒品之傾向，由臺灣基隆地方法院檢察署
    檢察官於民國89年9月30日，以89年度毒偵字第2044 號為不
    起訴處分確定。又因施用第一級毒品案件，經本院於93年11
    月18日以93年度訴字第681號判決判處有期徒刑6月，嗣因甲
    ○○不服提起上訴後，經臺灣高等法院於94年5月17日以94
    年度上訴字第13號判決判處有期徒刑1年確定，於95年6月28
    日縮刑期滿執行完畢。詎其猶不知悔改，基於施用第一級毒
    品之犯意，於95年10月18日下午7時左右（起訴書記載為95
    年10月19日中午12時45分為警採尿時往前回溯24小時內某時
    ），在基隆市安樂區○○○街32巷13之2 號住處（起訴書記
    載為不詳處所），以注射針筒摻水注射手臂方式，施用第一
    級毒品海洛因，嗣於95年10月19日上午11時55分許，在基隆
    市○○區○○路177號前為警盤檢查獲，並扣得海洛因1包（
    淨重0.15公克）及其所有專供施用毒品之注射針筒1支。
二、案經基隆市警察局移送臺灣基隆地方法院檢察署檢察官偵查
    起訴。
    理  由
壹、程序事項
    本件被告甲○○所犯者非為死刑、無期徒刑、最輕本刑為3
    年以上有期徒刑之罪或高等法院管轄第一審案件，其於準備
    程序進行中，先就被訴事實為有罪之陳述，經告知其簡式審
    判程序之要旨，並聽取公訴人、被告之意見後，本院業已依
    刑事訴訟法第273條之第1項之規定，裁定由受命法官獨任以
    簡式審判程序進行本案之審理。
貳、實體事項
一、認定事實所依據之證據及理由：
  (一)被告自白：被告於本院審理中自白其於前述時、地施用第一
    級海洛因之犯行事實，其任意自白核與下列事證相符，應堪
    可採為證據。
  (二)尿液檢驗結果：昭信科技顧問股份有限公司濫用藥物尿液檢
    體檢驗報告乙紙（附於偵查卷第33頁），足證被告經警查獲
    後採集之尿液經檢驗結果，呈施用第一級毒品海洛因代謝後
    之可待因、嗎啡陽性反應。
  (三)扣案白粉1包部分檢驗結果：法務部調查局中華民國95年11
    月19日調科壹字第09523038890號鑑定書（附於偵查卷第36
    頁）：送驗檢品1包含第一級第6 項毒品海洛因成分，淨重
    0.15公克（空包裝重0.19公克），在卷可稽。
  (四)扣案之注射針筒1支（詳偵查卷第27頁扣押物品清單），可
    資佐證。
  (五)臺灣基隆地方法檢察署檢察官89年度毒偵字第2044號不起訴
    處分書、93年度毒偵字第122、134、1372、1661號起訴書、
    本院93年度訴字第681號判決書、臺灣高等法院94年度上訴
    字第13號判決書及臺灣高等法院被告前案紀錄表在卷可按，
    足證被告確有如事實欄所載之觀察勒戒、徒刑執行等情形。
二、論罪及科刑之理由：
  (一)查海洛因係毒品危害防制條例所列管之第一級毒品，此為該
    條例第2條第2項第1 款所明定。核被告張淑娟所為，係犯毒
    品危害防制條例第10條第1 項之施用第一級毒品罪，被告持
    有第一級毒品海洛因之低度行為，應為施用第一級毒品之高
    度行為所吸收，不另論罪。
  (二)又被告前曾受事實欄所載有期徒刑之執行，有臺灣高等法院
    被告前案紀錄表在卷可稽，其於有期徒刑之執行完畢後，5
    年內故意再犯有期徒刑以上之罪，為累犯，應加重其刑。
  (三)爰審酌對於施用毒品之被告法律上已改以治療、矯治為目的
    ，非重在處罰，是被告違反本罪實係基於「病患性」行為，
    而對他人甚少損害，然被告前曾因犯罪經判決執行，又曾因
    施用毒品，經送觀察、勒戒及判決執行，有上開前案紀錄表
    為憑，素行非佳，經警查獲後仍未戒絕，如前次輕度量刑就
    被告言已無法收矯治之效在衡量被告其餘犯罪之動機、目的
    、犯罪時所受之刺激、犯罪之手段、犯人之生活狀況、品行
    、智識程度、犯罪所生之危險或損害、犯罪後坦承犯行之態
    度等一切情狀，判處如主文所示之刑。
  (四)本案扣案之白粉1小包（驗後淨重0.15 公克）內含有毒品危
    害防制條例明定列管之第一級毒品海洛因，已如前所述，不
    論是否屬於犯人所有，均應併同難以析離之塑膠包裝袋，依
    毒品危害防制條例第18條第1 項前段，宣告沒收銷燬之。至
    扣案之注射針筒1 支，經核非專供施用毒品之器具，惟係被
    告所有且係供其施用第一級毒品海洛因所用之物，業據被告
    供明在卷，爰依刑法第38條第1項第2款規定宣告沒收。
據上論斷，應依刑事訴訟法第273條之1、第299條第1項前段，毒
品危害防制條例第23條第2項、第10條第1項、第18條第1 項前段
，刑法第11條前段、第47條第1 項、第38條第1項第2款，判決如
本案經檢察官乙○○到庭執行職務。
中　　華　　民　　國　　96　　年　　1　　月　　24 　　日
                  刑事第四庭法    官  林淑鳳
以上正本證明與原本無異。
如不服本判決應於收受本判決後10日內向本院提出上訴書狀，其
未敘述上訴理由者，並得於提起上訴後10日內向本院補提理由書
狀（均須按他造當事人之人數附繕本。）「切勿逕送上級法院」
中　　華　　民　　國　　96　　年　　1　　月　　24 　　日
                            書 記 官  郭廷耀
附錄論罪法條：
毒品危害防制條例第10條第1項
施用第一級毒品者，處 6 月以上 5 年以下有期徒刑。
